【裁判字號】    92,簡抗,1
【裁判日期】    920220
【裁判案由】    遷讓房屋等
【裁判全文】
臺灣士林地方法院民事裁定  九十二年度簡抗字第一號
    抗  告  人  甲○○
右抗告人與相對人羅盛  間請求遷讓房屋等事件，抗告人對於民國九十一年十一月十
一日本院士林簡易庭所為第一審之裁定（九十一年度士簡字第三五四號）提起抗告，
本院裁定如左：
    主      文
抗告駁回。
抗告費用由抗告人負擔。
    理      由
一、按提起上訴，應於第一審判決送達後二十日之不變期間內為之，但宣示後送達前
    之上訴亦有效力，又提起上訴，如逾上訴期間者，原第一審法院應以裁定駁回之
    ，此於民事訴訟法第四百四十條、第四百四十二條第一項定有明文。且前開規定
    對於簡易程序之第一審裁判之上訴及抗告程序準用之，民事訴訟法第四百三十六
    條之一第三項亦規定甚明。另按「送達於應受送達人之住居所、事務所或營業所
    行之。但在他處會晤應受送達人時，得於會晤處所行之。對於法定代理人之送達
    ，亦得於當事人本人之事務所或營業所行之」、「送達於住居所、事務所或營業
    所不獲會晤應受送達人者，得將文書付與有辨別事理能力之同居人或受僱人。如
    同居人或受僱人為他造當事人者，不適用前項之規定」、「送達不能依前二條規
    定為之者，得將文書寄存送達地之自治或警察機關，並作送達通知書，黏貼於應
    受送達人住居所、事務所或營業所門首，以為送達」，民事訴訟法第一百三十六
    條、第一百三十七條、第一百三十八條亦有明文。
二、本件抗告意旨略以：抗告人於本院士林簡易庭九十一年士簡字第三五四號判決後
    ，由網站查詢判決結果為抗告人敗訴，抗告人欲提起上訴，惟未接獲判決書，乃
    與承辦之書記官聯絡，並直接向書記官取得判決書，旋於二十日內提出上訴。按
    計算上訴期間應自判決合法送達後起算，如未合法送達，二十日之不變期間自無
    從算起，原判決不能認為確定。抗告人既已於送達判決後二十日內提起上訴，則
    原法院以抗告人上訴逾期而裁定駁回上訴，自有違誤；爰依法提起抗告，請求將
    原裁定廢棄，准予抗告人上訴。
三、經查：本院士林簡易庭於九十一年九月二十五日所為九十一年士簡字第三五四號
    判決書，經原法院以郵務送達之方式送達抗告人戶籍所在且實際住居之台北市○
    ○○路○段十四巷三十弄十六之一號，因未獲會晤本人亦無受領文書人之同居人
    或受僱人，已於九十一年十月七日由郵務機關將該文書寄存於送達地之警察機關
    即天母派出所，並作送達通知書，黏貼於應受送達人門首，以為送達乙節，有送
    達回證乙紙附於該案卷內可稽，並有臺北市政府警察局士林分局九十二年元月十
    七日北市警士分戶字第０九二六０三七０七００號函乙紙及戶籍查詢結果資料乙
    紙在卷為憑；所為送達已依民事訴訟法第一百三十八條所規定之方式為之，應已
    生送達之效力。雖抗告人確未前往天母派出所領取所寄存之判決書，且曾具狀向
    原法院查詢表示未接獲判決書，嗣並於九十一年十月二十一日親自到院領取判決
    書乙紙等情，有臺北市政府警察局士林分局前開函文可據，並經核閱原審案卷查
    證無誤；惟應受送達人即抗告人有無往取或收領寄存之文書、是否於其後再次收
    領判決文書，均無礙於前開寄存送達於九十一年十月七日寄存時已發生送達之效
    力。則抗告人延至同年十一月六日始行提起上訴，其上訴已逾二十日之不變期間
    ，原審駁回抗告人之上訴，並無不合。從而，抗告人就原審駁回抗告人上訴之裁
    定提起抗告，為無理由，應予駁回。
四、依民事訴訟法第四百三十六條之一第三項、第四百九十二條第一項、第九十五條
    、第七十八條裁定如主文。
中      華      民      國    九十二    年      二      月     二十     日
                                    臺灣士林地方法院民事第二庭
~B審判長法官  李玉卿
~B法      官  張國勳
~B法      官  李瑜娟
右為正本係照原本作成。
本裁定不得抗告。
中      華      民      國    九十二    年      二      月    二十七    日
~B法院書記官  夏珍珍


司法院資訊處製作；財團法人民間司法改革基金會備份。
